【裁判字號】    88,訴,2357
【裁判日期】    890111
【裁判案由】    損害賠償
【裁判全文】
臺灣高雄地方法院民事判決  八十八年訴字第二三五七號
    原      告  乙○○
    訴訟代理人  曾仁勇律師
    被      告  甲○○  住高雄.
右當事人間請求損害賠償事件，原告對被告提起刑事附帶民事訴訟，經本院刑事庭裁定移
送前來，本院判決如左：
    主    文
被告應給付原告新台幣壹拾伍萬仟伍佰伍拾陸元及自民國八十八年六月八日起至清償日
止按年息百分之五計算之利息。
原告其餘之訴駁回。
訴訟費用由被告負擔。
本判決第一項於原告以新台幣伍萬貳仟元為被告供擔保後，得假執行。
原告其餘假執之聲請駁回。
    事    實
甲、原告方面：
一、聲明：
(一)被告應給付原告新台幣（下同）陸拾萬零捌佰陸拾捌元，及自起訴狀繕本送達翌日起
    至清償日止按年息百分之五計算之利息。
(二)願供擔保以代釋明，請求宣告假執行。
二、陳述：
(一)被告甲○○於民國八十八年二月十日下午十一時許，在高雄市新興區○○○路一七八
    號法蘭名哥酒店Ａ十八號包廂飲酒消費時，因認原告點歌太慢，竟心生氣憤，動手毆
    打原告，致使原告受有鼻骨骨折及頭部外傷，刑事部分業經鈞院以八十八年度易字第
    二二三八號判決處被告有期徒刑三月並得易科罰金在案。
(二)原告因被告之傷害犯行，受有下列損害，為此依據民法第一百八十四條第一項前段、
    第一百九十三條及第一百九十五條之規定，請求被告依法賠償：
  １醫藥費：八百六十八元（部分單據遺失暫予保留請求權）。
  ２喪失或減少勞動能力之損失部分：原告事發時任職於高雄市○○○路一七八號法蘭名
    哥酒店擔任服務人員期間，日酬五千元，因遭被告毆打造成鼻骨骨折及頭部外傷，住
    院及在家休養共計六十天，收入減少三十萬元。
  ３精神慰藉金部分：原告正值青春年華，在眾人面前突遭被告暴行受辱，除造成鼻骨骨
    折及頭部外傷，迄今仍不定時病發作痛外，醫囑應另再作手術治療始可改善，所受精
    神之痛苦，非筆墨得以形容，為此請求精神慰藉金三十萬元。
  ４總計共為六十萬零八百六十八元。
(三)對國稅局函覆原告未申報所得稅結果無意見，但對法蘭名哥酒店函覆原告自八十七年
    一月至十二月僅受有十二萬二千五百元之薪資予以否認，原告確實每日受領五千元日
    薪，不能僅以扣繳憑單為據。
三、證據：提出高雄地方法院檢察署八十八年度偵字第六七七六號起訴書、診斷證明書、
    薪資證明表、職務證明書各一份及醫療收據四份為證。
乙、被告方面：
一、聲明：求為判決駁回原告之訴。
二、陳述：否認原告一切之陳述，當時係原告叫酒店之保鑣約三、四人集體圍毆被告，原
    告為自衛才推原告，並無毆打原告，亦未在檢察官偵查時承認有毆打原告，筆錄記載
    不實。又被告既未毆打原告，則原告所受傷勢自與被告無關。
丙、本院依職權分別向高雄市立大同醫院函查原告因傷就醫治療期間多久？依其所受傷勢
    觀之，通常須多久始能正常工作？有無進行第二次手術之必要？並檢送該員病歷；及
    向財政部南區國稅局高雄縣分局及法蘭名哥有限公司函查原告八十七年度之薪資所得
    申報資料及扣繳憑單過院參辦。
    理    由
一、本件被告經合法通知，無正當理由未於言詞辯論期日到場，核無民事訴訟法第三百八
    十六條各款所列情形，爰依原告之聲請，由其一造辯論而為判決。
二、本件原告起訴主張被告於八十八年二月十日下午十一時許，在高雄市新興區○○○路
    一七八號法蘭名哥酒店Ａ十八號包廂飲酒消費時，因認原告點歌太慢，服務不佳，因
    而心生不滿，在原告跑檯回到該包廂時，竟心生氣憤，出拳毆打原告臉部之鼻樑部位
    ，致使原告受有鼻骨骨折及頭部外傷，刑事部分業經本院刑事庭以八十八年度易字第
    二二三八號判決處被告有期徒刑三月，得易科罰金之事實，業據其提出高雄地方法院
    檢察署八十八年度偵字第六七七六號起訴書及診斷證明書等件為證。
三、被告雖辯稱其未出拳毆打原告，當天係原告先指使店內保鑣三、四人共同圍毆其一人
    ，為了自衛始推開原告，未在檢察官偵查時承認有毆打原告，筆錄記載不實云云以為
    置辯，惟查，右開傷害事實業據原告在警訊及本院八十八年度易字第二二三八號刑事
    傷害案件調查中指訴綦詳，而依原告提出高雄市立大同醫院於八十八年二月十二日所
    開立之診斷證明書上亦載明原告所受傷勢為「1.鼻骨骨折、2.頭部外傷」，足見原告
    所受傷勢應係遭被告迎面重擊所致，而該診斷證明書上所載頭部外傷部分係指臉部瘀
    血，亦據原告於上開刑事案件審理中到庭陳述明確，衡諸被告出拳之重，既足已始原
    告受有鼻骨骨折之傷害，則其一拳同時使原告受有臉部瘀血之傷害，應為合理，此益
    證明原告之傷勢應係遭被告迎面重擊所致，非僅推傷而已。又被告對於當時其出手推
    原告之緣由，在上開刑事案件審理中前後供述並不一致，其先於該案件八十八年六月
    十六日調查時供稱：當時其與老闆談生意，原告取笑他，才出手推原告等語，嗣又改
    口稱：係因遭法蘭名哥酒店保鑣圍毆為了自衛才推原告，是其辯稱為了自衛才出手推
    原告等情，已難採信。況被告為一正常至該酒店消費之顧客，若無其他緣由，原告焉
    有無故指使店內保鑣圍毆客人之可能，被告所言，亦與常理不合。再者，原告於檢察
    官訊問其何以打原告時，答稱：「告訴人（即原告）服務態度惡劣，我們有叫她（指
    原告）別這樣，她不理睬才打她的」等語，可見其於偵查中係針對檢察官所問為正面
    連續之陳述，而上開筆錄亦交由其閱後確認無誤始簽名於上，並無誤聽、誤記之可能
    ，是被告辯稱偵查筆錄記載不實乙節，即不可採。綜上所述，被告辯稱係原告指使店
    內保鑣先圍毆被告，其係為自衛才推原告，並未毆傷原告，洵難採信，而上開情事並
    經本院核閱本院八十八年度易字第二二三八號傷害案件全卷無訛，是堪信原告主張為
    真實。
四、按因故意或過失不法侵害他人權利者，負損害賠償責任；而不法侵害他人之身體或健
    康者，對於被害人因此喪失或減少勞動能力或增加生活上之需要時，負損害賠償責任
    ；不法侵害他人之身體、健康、名譽或自由者，被害人雖非財產上之損害，亦得請求
    賠償相當之金額，民法第一百八十四條第一項前段、第一百九十三條第一項及第一百
    九十五條第一項分別定有明文。本件原告受傷係因被告故意不法侵權行為所致，而被
    告之毆打行為與原告之受傷結果間有相當之因果關係，其對原告因而所受之損害應負
    賠償責任。是原告依據侵權行為之法律關係請求被告賠償其所受損害，即屬有據。茲
    所應審究者，係原告請求被告賠償之各項損害，是否允當，爰分述如次：
(一)醫療費八百六十八元部分：經本院核閱原告提出之醫療費用收據四紙，金額共計為八
    百六十八元，依原告所受傷害及各收據載明之治療費別為掛號費、藥品費及一般材料
    費等項目，認確屬治療上之必要費用無訛，故此部分應由被告賠償原告。
(二)喪失或減少勞動能力損失三十萬元部分：原告主張受傷前原在法蘭名哥酒店任職，每
    日可得五千元，遭被告毆傷後，自八十八年二月十一日起至八十八年四月十一日止，
    共六十日不能工作，致減少三十萬元之收入，固提出該公司之薪資證明表及員工職務
    證明書各一份為證，惟查，原告於八十八年二月十日至高雄市立大同醫院急診處就診
    並會診耳鼻喉科，於同月十一日予以實行鼻骨骨折閉合性復位手術並於同月十四日出
    院，而鼻骨骨折手術後約休養一週即可從事非出力性之工作，而原告原先即合併鼻中
    膈彎曲，於鼻骨骨折復原後可考慮做鼻中膈手術以解除其鼻塞之困擾等情，業據該院
    於八十八年十月二十七日以高市大醫歷字第四三０六號函覆在卷可稽，是原告主張其
    須休養二個月始能工作，即難採信。再者，原告雖提出薪資證明表以證明其每日收入
    為五千元，惟以該金額與社會一般薪資所得相較，已超出甚多，況原告所從事者為酒
    店之服務業，是否每日均有工作，並得受領五千元之薪資，亦不無疑義，而經本院依
    職權向財政部南區國稅局高雄縣分局及法蘭名哥酒店分別函查原告八十七年度薪資所
    得及扣繳憑單之結果，原告於八十七年度並未申報綜合所得稅，而自八十七年一月起
    至八十七年十二月止，僅向法蘭名哥有限公司受領十二萬二千五百元之薪資，此有財
    政部南區國稅局高雄縣分局函覆在卷可稽，及法蘭名哥有限公司檢送之扣繳憑單附卷
    可佐，是原告主張其每日可得薪資為五千元，亦難信為真實。經本院依上開扣繳憑單
    折算原告每日薪資所得之結果，原告每日平均受領金額為三百三十六元（122500(元)
    ÷365(天)＝336(元，元以下四捨五入)），是本院認原告得請求被告賠償其因傷而受
    有勞動能力減少損失之金額，應為自八十八年二月十一日起至八十八年二月十八日止
    共計八天，每日三百三十六元，總計為二千六百八十八元，原告在此金額內之請求為
    有理由，應予准許，逾此部分之請求，非有理由，不應准許。
(三)精神慰藉金三十萬元部分：查原告原在酒店內擔任服務人員，個人之容貌外觀對其極
    為重要，今因被告之傷害行為而受有鼻骨骨折及頭部外傷之傷害，肉體、精神確受極
    大痛苦，本院審酌原告現年二十七歲、正值妙齡，現仍在法蘭名哥酒店擔任服務人員
    、中學畢、未婚，被告原為油漆噴漆包商、現為臨時工、高工畢、每月收入約一萬元
    、已婚、無子女等實際情況，及原告因鼻骨骨折所受之痛苦，認原告請求三十萬元尚
    嫌過高，應予核減為十五萬元，方屬公允，逾此數額之請求，為無理由。
(四)綜上所述，原告因受傷所受損害合計十五萬三千五百五十六元。從而，原告依據侵權
    行為之法律關係請求被告賠償十五萬三千五百五十六元及自起訴狀繕本送達翌日即八
    十八年六月八日起按週年利率百分之五計算之利息，洵屬正當，應予准許，逾此金額
    之請求，即非有據，應予駁回。
五、原告陳明願供擔保，聲請宣告假執行，就其勝訴部分，核無不合，爰酌定相當之擔保
    金額予以准許，至其敗訴部分，假執行之聲請因訴之駁回而失所附麗，應予駁回。
據上論結，本件原告之訴一部有理由，一部無理由，依民事訴訟法第三百八十五條第一項
、第七十九條但書、第三百九十條第二項，判決如主文。
中      華      民      國      八十九      年      一      月      十一    日
                              臺灣高雄地法院民事庭
~B法      官  張家瑛
右為正本係照原本作成。
如對本判決上訴，須於判決送達後廿日內向本院提出上訴狀。
~B法院書記官  黃曼
中      華      民      國      八十九      年      一      月      十一    日


司法院資訊處製作；財團法人民間司法改革基金會備份。
